---
title: "Achter Vorlesungstermin (RStudio)"
author: "Dennis Klinkhammer (2022)"
output: html_document
---

```{r setup, include=FALSE}
knitr::opts_chunk$set(echo = TRUE)
```

## 1: STICHPROBENWIEDERHOLUNG (T-TEST)

### p-Werte beim t-Test (ohne Bootstrapping)

```{r table_1, echo=TRUE}
t.test(ToothGrowth$len~ToothGrowth$supp)
```

### p-Werte beim t-Test (mit Bootstrapping)

```{r table_2, echo=TRUE}
set.seed(1701)
R <- 1000
p <- vector(length=R)
for(i in 1:R){
  boot.data <- ToothGrowth[sample(1:nrow(ToothGrowth), size = 100, replace=T), ] 
  boot.result  <- t.test(boot.data$len~boot.data$supp)
  p[i] <- boot.result$p.value
}
summary(p)
```

### 95%-Konfidenzintervall für p-Werte beim t-Test mit Bootstrapping

```{r table_3, echo=TRUE}
p_sd <- sd(p)
p_mean <- mean(p)
margin <- qt(0.975,df=1000-1)*p_sd/sqrt(1000)
lower <- p_mean - margin # lower boundary
lower
upper <- p_mean + margin # upper boundary
upper
```

### Häufigkeitsverteilung der p-Werte beim t-Test mit Bootstrapping

```{r table_4, echo=TRUE}
plot(density(p), main="Simulated p-value", ylim=c(1,20), xlim=c(0,1))
abline(0,0,0,0.05, col="green")
abline(0,0,0,0.1, col="red")
legend("topright", inset=.01, legend=c("p = 0.05", "p = 0.10"),
       col=c("green", "red"), box.lty=0, lty=1:2, cex=1.0)
```

## 2: STICHPROBENWIEDERHOLUNG (REGRESSION)

###  Effektstärke der Regression (ohne Bootstrapping)

```{r table_5, echo=TRUE}
lm(mtcars$mpg~mtcars$wt)
```

### Effektstärke der Regression (mit Bootstrapping)

```{r table_6, echo=TRUE}
set.seed(1701)
R <- 1000
b <- vector(length=R)
for(i in 1:R){
  boot.data <- mtcars[sample(1:nrow(mtcars), size = 100, replace=T), ] 
  boot.result  <- summary(lm(boot.data$mpg~boot.data$wt))
  b[i] <- boot.result$coefficients[2,1] # p-values in 2nd row and 1st column
}
summary(b)
```

### 95%-Konfidenzintervall für Effektstärke der Regression mit Bootstrapping

```{r table_7, echo=TRUE}
b_sd <- sd(b)
b_mean <- mean(b)
margin <- qt(0.975,df=1000-1)*b_sd/sqrt(1000)
lower <- b_mean - margin # lower boundary
lower
upper <- b_mean + margin # upper boundary
upper
```

### Häufigkeitsverteilung der Effektstärke der Regression mit Bootstrapping

```{r table_8, echo=TRUE}
plot(density(b), main="Simulated b-coefficient", ylim=c(0.05,1.25), xlim=c(-7,-3.5))
abline(0,0,0,-5.344, col="red")
legend("topright", inset=.01, legend=c("b-coefficient (original) = -5.344"),
       col=c("red"), box.lty=0, lty=1:2, cex=1.0)
```

## 3: STICHPROBENWIEDERHOLUNG (CHI-QUADRAT-TEST)

###  Chi-Quadrat-Wert (ohne Bootstrapping)

```{r table_9, echo=TRUE}
mean(mtcars$mpg)
mtcars$binary_mpg <- ifelse(mtcars$mpg<=20,1,0) # run before bootstrapping (!)
chisq.test(mtcars$binary_mpg,mtcars$vs)
```

### Chi-Quadrat-Wert (mit Bootstrapping)

```{r table_10, echo=TRUE, warning=FALSE}
set.seed(1701)
R <- 1000
x_square <- vector(length=R)
for(i in 1:R){
  boot.data <- mtcars[sample(1:nrow(mtcars), size = 50, replace=T), ] 
  boot.result  <- chisq.test(boot.data$binary_mpg,boot.data$vs)
  x_square[i] <- boot.result$statistic
}
summary(x_square)
```

### 95%-Konfidenzintervall des Chi-Quadrat-Werts mit Bootstrapping

```{r table_11, echo=TRUE}
x_square_sd <- sd(x_square)
x_square_mean <- mean(x_square)
margin <- qt(0.975,df=1000-1)*x_square_sd/sqrt(1000)
lower <- x_square_mean - margin # lower boundary
lower
upper <- x_square_mean + margin # upper boundary
upper
```

### Häufigkeitsverteilung des Chi-Quadrat-Werts mit Bootstrapping

```{r table_12, echo=TRUE}
plot(density(x_square), main="Simulated x-square", ylim=c(0.004,0.08), xlim=c(0,40))
abline(0,0,0,9.876, col="red")
legend("topright", inset=.01, legend=c("x_square (original) = 9.876"),
       col=c("red"), box.lty=0, lty=1:2, cex=1.0)
```